【裁判字號】    98,交抗,2991
【裁判日期】    981228
【裁判案由】    違反道路交通管理處罰條例
【裁判全文】
臺灣高等法院交通事件裁定            98年度交抗字第2991號
抗  告  人
即受處分人  甲○○
上列抗告人因違反道路交通管理處罰條例案件，不服臺灣基隆地
方法院98年度交聲字第376號，中華民國98年11月20日所為裁定
，提起抗告，本院裁定如下：
    主  文
抗告駁回。
    理  由
一、本件抗告人即受處分人甲○○抗告意旨略以：受處分人所違
    規之路口有快速道路與產業道路混線，標示不清，受處分人
    歲數已大並搭載配偶，絕對沒有闖紅燈之意。又本件道路設
    置之燈號過遠過高且燈小，與在基隆市○○道路設置者有所
    差異。受處分人現無工作，無法一次繳清罰款，希望能以提
    供勞務代繳罰款，爰提起抗告云云。
二、按汽車（含機車）駕駛人，行經有燈光號誌管制之交岔路口
    闖紅燈，處新臺幣（下同）1,800元以上5,400元以下罰鍰，
    並予記違規點數3點。道路交通管理處罰條例第53條第1項、
    第63條第1項第3款、第3條第8款分別定有明文。
三、經查：
（一）本件受處分人於民國98年8月22日18時10分許，騎乘AC7-8
      08號普通重型機車，在基隆市台二線與武聖街144巷口，
      其行向之號誌仍為紅燈尚未轉為綠燈之際，即闖越紅燈行
      駛，因而觸動設置於路口之「微電腦闖紅燈自動照相設備
      」拍照存證，為基隆市警察局交通警察隊以受處分人違反
      道路交通管理處罰條例第53條第1項規定，逕行製單舉發
      。嗣受處分人於舉發通知單所載之應到案日期前，向原處
      分機關即交通部公路總局臺北區監理所基隆監理站提出申
      訴，經原處分機關函請基隆市警察局調查結果，認受處分
      人確有闖紅燈之違規行為，原處分機關於98年10月26日依
      道路交通管理處罰條例第53條第1項、第63條第1項第3款
      （原處分漏引第3款）之規定，裁處受處分人罰鍰1,800元
      ，並記違規點數3點等情，有基隆市警察局98年9月10日基
      警交字第RA0000000號舉發違反道路交通管理事件通知單
      影本、基隆市警察局98年10月7日基警交字第0980028632
      號函影本及原處分機關基監字第裁42-RA0000000號違反道
      路交通管理事件裁決書在卷可憑（見原審卷第7頁上方、
      第8頁、第5頁）。
（二）關於本件受處分人之違規經過，依卷附採證照片2張所示
      ，第1張採證照片（見原審卷第7頁上方）顯現受處分人駕
      駛之重型機車於紅燈時，其前車輪已伸入路口範圍，後車
      輪超越停止線，該張照片上所顯示之數碼，第一排文字「
      000000-00-00」，指98年8月22日18時10分，第二排左側
      文字「2Y29」指第二採證車道黃燈時間2.9秒，第二排右
      側文字「R429」指紅燈亮起後42.9秒，車身超越停止線壓
      觸感應線圈，第三排左側文字「079」指底片採證編號，
      第三排右側文字指採證測速桿代號。第2張採證照片（見
      原審卷第7頁下方），其第一排文字與前一張照片第一排
      文字相同，均指違規之時間，第二排左側文字「2Y29」與
      上張照片第一排左側文字相同，均指第二採證車道黃燈時
      間2.9秒，第二排右側文字「R449」指紅燈亮起後44.9秒
      車輛行駛進入路口範圍觸壓感應線圈，第三排左側文字「
      078」與前張照片第三排左側照片相同，指底片採證編號
      ，第三排右側文字「V=15」係指時速15公里，此有基隆市
      警察局98年10月7日基警交字第0980028632號函影本及原
      審98年11月11日公務電話紀錄表附卷可稽（見原審卷第8
      頁、第11頁）。由上開照片可知，受處分人騎乘機車行經
      本件交叉路口時，係在交通號誌已顯示為紅燈之情況下，
      全車越過停止線，再越過感應線圈並逕行穿越路口，受處
      分人確有騎乘機車行經燈光號誌管制之交岔路口而闖越紅
      燈之違規行為無誤。受處分人雖執詞主張其歲數已大且搭
      載配偶，其違規路口有快速道路與產業道路相混、標示不
      清，燈號過遠過高且燈小云云。然受處分人既能騎乘機車
      搭載配偶於道路行駛，自應遵行道路交通安全規則，而依
      前引舉證照片所示，受處分人所通行之路口交通號誌燈為
      紅燈時，受處分人之同向及對向車道之其他車輛駕駛人均
      停止行駛，僅有受處分人騎駛機車擅自直行闖越紅燈。按
      交通號誌之大小，均有制式標準規格，本件其他用路人於
      通行路口號誌顯示紅燈時，既均能依號誌時相指示而暫停
      前行，亦足認該路口號誌之設置並無受處分人所稱燈號過
      小或位置不當等問題，受處分人以前詞置辯，殊屬無據。
      至於受處分人希望提供勞務代繳罰款之主張，屬受處分人
      個人之主觀要求，亦無從推翻其闖越紅燈交通違規事實之
      認定。
四、綜上所述，原審根據受處分人騎乘機車闖越紅燈之違規事實
    ，維持原處分機關依道路交通管理處罰條例第53條第1項、
    第63條第1項第3款、違反道路交通管理事件統一裁罰標準及
    處理細則有關規定，裁處受處分人罰鍰1,800元，並記違規
    點數3點之裁決處分，其認事用法，核無違誤。受處分人漫
    詞主張其因違規地點之路口標線不清、燈號過小，而誤闖紅
    燈，否認有闖越紅燈之交通違規故意云云，委無可採，核其
    抗告，為無理由，應予駁回。
據上論斷，應依道路交通案件處理辦法第26條，刑事訴訟法第41
2條，裁定如主文。
中    華    民    國    98    年    12    月    28    日
                  刑事第十三庭  審判長法  官   曾德水
                                      法  官   遲中慧
                                      法  官   陳恆寬
以上正本證明與原本無異。
不得再抗告。
                                      書記官   黃家麟
中    華    民    國    98    年    12    月    30    日


司法院資訊處製作；財團法人民間司法改革基金會備份。
